【裁判字號】    95,易,682
【裁判日期】    950602
【裁判案由】    業務侵占
【裁判全文】
臺灣臺北地方法院刑事判決        九十五年度易字第六八二號
公  訴  人  臺灣臺北地方法院檢察署檢察官
被      告  甲○○
選任辯護人  莊汜邦律師
            姚昭秀律師
上列被告因業務侵占案件，經檢察官提起公訴（九十四年偵字第
一三八四九號），本院合議庭依被告於準備程序進行中為有罪之
陳述，裁定由受命法官獨任進行簡式審判程序審理後，判決如下
：
    主  文
甲○○意圖為自己不法之所有，而侵占對於業務上所持有之物，
處有期徒刑陸月，如易科罰金，以參佰元折算壹日。緩刑貳年。
    事  實
一、甲○○前係設於臺北縣三重市○○路○段六十巷二十號一樓
    訊鋒科技工程有限公司（下稱訊鋒公司）之執行業務股東兼
    工程師，負責電話交換機及電腦網路之裝設維修及收取所施
    作工程款項等業務。緣於民國九十三年二月間某日，和泰汽
    車股份有限公司（下稱和泰公司）張重彥總經理因新居落成
    ，和泰公司總務室辦事員曾頌評即洽由任職於訊鋒公司之甲
    ○○裝設電話系統，而訊鋒公司於接獲訂單後，即出具報價
    單呈報該工程所需初估費用為新臺幣（下同）三萬五千四百
    九十元，訊鋒公司並指派甲○○到場施工，嗣甲○○於完成
    工作後，即向曾頌評收取費用，因訊鋒公司之施作工程人員
    就報價單之金額有議價權限，甲○○與曾頌評即就上開工程
    議價減為三萬元，惟甲○○於九十三年二月間某日在臺北市
    ○○路一二一號八樓之和泰公司放取上開施工費用三萬元後
    ，因曾頌評未索取發票，甲○○見有機可趁，竟意圖為自己
    不法之所有，而基於業務侵占之犯意，將上開業務上所持有
    之款項侵占入己，而未繳回訊鋒公司，嗣經訊鋒公司會計乙
    ○○發覺有異屢次詢問上開款項有無收取，甲○○均以上開
    工程仍未完成為由，加以搪塞，惟於九十三年三月十五日甲
    ○○離職時，仍未繳回上開款項，訊鋒公司負責人潘松光向
    和泰公司查問後始悉上情。
二、案經訊鋒公司訴請臺灣臺北地方法院檢察署檢察官偵查起訴
    ，本院合議庭依甲○○於準備程序進行中為有罪之陳述，裁
    定由受命法官獨任進行簡式審判程序審理。
    理  由
一、訊據被告甲○○就前揭犯罪事實於本院審理時均坦承不諱（
    見本院卷第三三頁），核與告訴人之代表人潘松光指訴之被
    害情節大致相符（見偵卷第十、十一頁），復與告訴代理人
    即訊鋒公司會計乙○○證述前揭施作工程款項並未繳回公司
    等語一致（見偵卷第三、四、七二、七三頁），並據證人即
    和泰公司管理部總務室辦事員曾頌評具結證述：九十三年二
    月間曾找被告到總經理家中裝電話工程，原先告訴人公司的
    報價是三萬六千元，工程完畢後由伊支付款項，是總經理交
    代秘書室拿現金給伊，伊直接與被告議價後，用現金三萬元
    當場在和泰公司交給被告，伊沒有索取發票等語綦詳（見偵
    卷第六七頁），此外，並有訊鋒公司開立予和泰公司之報價
    單二紙在卷可稽（見偵卷第十八、二一頁），足認被告之自
    白確與事實相符，從而本件事證明確，被告犯行堪予認定，
    應依法論科。至告訴人雖於偵審中指訴被告所業務侵占之金
    額為三萬六千元云云，然審酌卷附上開報價單上即已記載和
    泰公司之接洽人為曾頌評，而曾頌評亦已具結證述於議價後
    所交付被告之工程款確為現金三萬元詳實，是雖上開報價單
    之報價金額確高於三萬元，然證人乙○○亦證稱：（告訴人
    之）維修人員有議價之權利等語明確（見偵卷第七三頁），
    是足認被告係有議價權利，且於議價後所業務侵占之金額係
    三萬元，且和泰公司經手工程施作及款項交付之人乃係曾頌
    評，是亦顯無傳喚和泰公司總經理張重彥之必要，均附予敘
    明。
二、核被告所為，係犯刑法第三百三十六條第二項之業務侵占罪
    。爰審酌被告犯罪動機係因一時失慮、所侵占之金額為三萬
    元、犯罪之手段、犯罪所生之危害、犯罪後於本院審理時尚
    知坦認犯行之態度及願當庭返還三萬元予告訴人，然因告訴
    人主張須併同其餘民事糾紛一併和解而致和解無法成立等一
    切情狀，判處如主文所示之刑，並諭知易科罰金之折算標準
    ，以示懲儆。此外被告未曾受有期徒刑以上刑之宣告，有臺
    灣高等法院被告前案紀錄表在卷可稽（見本院卷第三頁），
    經此教訓後，應知警惕，當無再犯之虞，本院因認對其所宣
    告之刑，以暫不執行為適當，爰併予宣告緩刑二年，以勵自
    新。
據上論斷，應依刑事訴訟法第二百七十三條之一第一項、第二百
九十九條第一項前段，刑法第三百三十六條第二項、第四十一條
第一項前段、第七十四條第一款，罰金罰鍰提高標準條例第一條
前段、第二條，判決如主文。
本案經檢察官林宗志到庭執行職務。
中    華    民    國    九十五   年    六    月  二   日
                             刑事第十四庭法  官  劉煌基
上正本證明與原本無異。
如不服本判決，應於判決送達後10日內向本院提出上訴狀（應抄
附繕本）。告訴人或被害人如對於本判決不服者，應具備理由請
求檢察官上訴，其上訴期間之計算係以檢察官收受判決正本之日
期為準。
                                          書記官 林妙穗
中    華    民    國    九十五   年    六    月  二   日
附錄論罪法條：
中華民國刑法第336條第2項
(公務公益侵占罪、業務侵占罪)
對於業務上所持有之物，犯前條第 1 項之罪者，處 6 月以上
5 年以下有期徒刑，得併科 3 千元以下罰金。


司法院資訊處製作；財團法人民間司法改革基金會備份。
